---
title: "Lista 4 - Reamostragem"
author: "Rafael Santana Araruna"
date: "01/04/2022"
output: pdf_document
---

## Exercício 1) 

Primeiramente, carrega-se o pacote "boot" e, consequentemente, o banco de dados "aircondit", a partir do seguinte código:

```{r message=FALSE, warning=FALSE, echo=TRUE}
require(boot)
data(aircondit)
head(aircondit)
```

Em seguida, define-se a estimativa de máxima verossimilhança de $\lambda$:

```{r message=FALSE, warning=FALSE,echo=TRUE}
emv.lambda <- function(x){ # estimador de lambda
  
  return(length(x)/sum(x))
  
}

hours <- aircondit$hours
n <- length(hours)
lambda.hat <- emv.lambda(hours)
```

Agora, define-se algumas medidas:

```{r message=FALSE, warning=FALSE,echo=TRUE}
B <- 200 # número de replicas
lambda.b <- numeric(B) # vetor para armazenar as replicas bootstrap
```

Dado os parâmetros acima, pode-se implementar as réplicas bootstrap:

```{r message=FALSE, warning=FALSE,echo=TRUE}
for(b in 1:B) {
  
  i <- sample(1:n, size = n, replace = TRUE)
  hours.b <- hours[i] # gerando as novas amostras boostrap
  lambda.b[b] <- emv.lambda(hours.b) # nossa b-ésima replica
  
}
```

Agora que temos nosso vetor "lambda.b", o qual armazena as réplicas bootstrap, podemos calcular a estimativa do viés e do erro padrão:

```{r message=FALSE, warning=FALSE,echo=TRUE}
vies <- mean(lambda.b) - lambda.hat # estimativa do vies

se <- sd(lambda.b) # estimativa do erro padrao
```

```{r message=FALSE, warning=FALSE,echo=FALSE}
df <- data.frame("Medida" = c("Viés", "Erro padrão"),
                 "Valor" = c(vies,se))

library(knitr)
knitr::kable(df, align = 'c', caption = "Estimativas de Bootstrap")
```


## Exercício 2)

Primeiramente, carrega-se os pacotes "bootstrap" e "boot" e, consequentemente, o banco de dados "law", a partir do seguinte código:

```{r message=FALSE, warning=FALSE, echo=TRUE}
require(bootstrap)
require(boot)
data(law)
head(law)
```

Agora, define-se a estatística e, em seguida, algumas variáveis:

```{r message=FALSE, warning=FALSE, echo=TRUE}
# Escrevendo a estatística:

theta.boot <- function(dat,ind) {
  
  y <- dat[ind,1]
  z <- dat[ind,2]
  
  return(cor(y,z))
  
}

y <- law$LSAT
z <- law$GPA
dat <- cbind(y,z)
```

Por fim, calcula-se, através do comando "boot", o IC bootstrap percentil de 95% para o coeficiente de correlação:

```{r message=FALSE, warning=FALSE, echo=TRUE}
boot.obj <- boot(dat, statistic = theta.boot, R = 2000)

boot.ci(boot.obj, type = c("perc"), conf = c(0.95)) 

```


```{r message=FALSE, warning=FALSE, echo=FALSE}
D <- boot.ci(boot.obj, type = c("perc"), conf = c(0.95)) 
df <- data.frame("LI" = D$percent[4],
                 "LS" = D$percent[5],
                 "Valor da Correlação" = cor(y,z))

library(knitr)
knitr::kable(df,align = 'c', caption = "Intervalo de confiança Bootstrap percentil de 95%")
```

