---
title: "Lista de Exercícios 5 - MCMC"
author: "Rafael Santana Araruna"
date: "19/04/2022"
output: pdf_document
---

## Questão 1

A densidade da distribuição Rayleigh é dada por:


$$f(x) = \frac{x}{\sigma^{2}} e^{-x^{2}/(2\sigma^{2})}, x \geq 0, \sigma > 0$$

Dessa forma, primeiramente, implementamos essa função a partir do seguinte código:

```{r message=FALSE, warning=FALSE,echo=TRUE}
require(bbmle)
f <- function (x, sigma) {
  
  if(any(x<0)) 
    return(0)
  
  stopifnot(sigma>0)
  
  return(x*exp(-x^2/(2*sigma^2))/sigma^2)
  
}
```

Em seguida, definimos algumas variáveis:

```{r message=FALSE, warning=FALSE,echo=TRUE}
sigma <- 2
burn_in <- 2000 + 1
k <- 0
N <- 10000
x <- numeric(N)
x[1] <- rchisq(1, df=1)
u <- runif(N)
```

Agora, a partir do código abaixo, implementamos o algorítmo MH:

```{r message=FALSE, warning=FALSE,echo=TRUE}
for (i in 2:N) {
  
  xt <- x[i-1]
  y <- rchisq(1, df=xt)
  num <- f(y, sigma)*dchisq(xt, df=y)
  den <- f(xt, sigma)*dchisq(y, df=xt)
  
  if (u[i] <= num/den) {
    
    x[i] <- y
    
    }
  else {
    
    x[i] <- xt
    k <- k + 1
    
  }
}

```

Agora, printamos a quantidade de aceitação e a sua respectiva taxa:

```{r message=FALSE, warning=FALSE,echo=TRUE}
qntd_aceitacao <- k

tx_aceitacao <- (k/N)*100
```

```{r message=FALSE, warning=FALSE,echo=FALSE}
df <- data.frame("Quantidade de aceitação" = qntd_aceitacao,
                 "Taxa de aceitação" = paste(tx_aceitacao, "%"))

library(knitr)
knitr::kable(df, align = 'c', caption = "Resultados do Algorítmo MH")
```

Por fim, fazemos a comparação por meio dos gráficos abaixo:

```{r message=FALSE, warning=FALSE,echo=TRUE}
par(mfrow=c(1,2))

y1 <- x[burn_in:N]
a <- ppoints(100)
QR <- sigma*sqrt(-2*log(1-a))
Q <- quantile(x, a)

qqplot(QR, Q, main="", xlab="Rayleigh Quantiles", ylab="Sample Quantiles")
abline(0,1,col='red')

hist(y1, breaks="scott", main="", xlab="", freq=FALSE)
lines(QR, f(QR, 2), col = "red")
```

## Questão 2

Primeiramente, definimos algumas variáveis:

```{r message=FALSE, warning=FALSE, echo=TRUE}
sigma <- 2
burn.in <- 2000 + 1
k <- 0
N <- 10000
x <- numeric(N)
x[1] <-  rgamma(1, shape=1)
u <- runif(N)
```

Agora, a partir do código abaixo, implementamos o algorítmo MH:

```{r message=FALSE, warning=FALSE, echo=TRUE}
for (i in 2:N) {
  
  xt <- x[i-1]
  y <- rgamma(1, shape=xt)
  num <- f(y, sigma)*dgamma(xt, shape=y)
  den <- f(xt, sigma)*dgamma(y, shape=xt)
  
  if (u[i] <= num/den) {
    
    x[i] <- y
    
    }
  
  else {
    
    x[i] <- xt
    k <- k + 1
    
  }
}
```

Agora, printamos a quantidade de aceitação e a sua respectiva taxa:

```{r message=FALSE, warning=FALSE,echo=TRUE}
qntd_aceitacao <- k

tx_aceitacao <- (k/N)*100
```

```{r message=FALSE, warning=FALSE,echo=FALSE}
df <- data.frame("Quantidade de aceitação" = qntd_aceitacao,
                 "Taxa de aceitação" = paste(tx_aceitacao, "%"))

library(knitr)
knitr::kable(df, align = 'c', caption = "Resultados do Algorítmo MH")
```

Por fim, realizamos a comparação gráfica a partir das figuras abaixo:

```{r message=FALSE, warning=FALSE,echo=TRUE}
par(mfrow=c(1,2))

y1 <- x[burn.in:N]
a <- ppoints(100)
QR <- sigma*sqrt(-2*log(1-a))
Q <- quantile(x, a)
qqplot(QR, Q, main="", xlab="Rayleigh Quantiles", ylab="Sample Quantiles")
abline(0,1,col='red')

hist(y1, breaks="scott", main="", xlab="", freq=FALSE)
lines(QR, f(QR, 2), col = "red")
```

## Questão 3

Primeiramente, definimos algumas variáveis:

```{r message=FALSE, warning=FALSE,echo=TRUE}
y <- c(0.02, -0.18, -1.37, -0.60,  0.29,  0.39, -1.21, -0.36, -1.63, -0.26)
m <- 0
C <- 10
v <- 1
s <- 1
N <- 10000

mu_keep <- numeric(N)
sigma_keep <- numeric(N)

n <- length(y)
sum_y <- sum(y)
vp <- v+n
vs2 <- v*s^2

mu <- 0
sigma2 <- 1
```

Em seguida, a partir do seguinte código, implementa-se o algorítmo de Gibbs:

```{r message=FALSE, warning=FALSE,echo=TRUE}
for (i in 1:N) {
  
  Cp <- 1/(n/sigma2+1/C)
  mp <- Cp*(sum_y/sigma2+m/C)
  mu <- rnorm(1, mp, sqrt(Cp))
  
  vpsp2 <- vs2 + sum((y-mu)^2)
  sigma2 <- 1/rgamma(1, vp/2, vpsp2/2)
  
  mu_keep[i] <- mu
  sigma_keep[i] <- sqrt(sigma2)
  
}
```


Por fim, plotamos os histogramas:

```{r message=FALSE, warning=FALSE,echo=TRUE}
par(mfrow=c(1,2))

hist(mu_keep,breaks=50,freq=FALSE)
hist(sigma_keep,breaks=50,freq=FALSE)
```