---
title: "Prova 2"
author: "Rafael Santana Araruna"
date: "25/04/2022"
output: pdf_document
---

## Exercício 1

Primeiramente, carrega-se o pacote "bootstrap" e define-se algumas variáveis:

```{r message=FALSE, warning=FALSE, echo=TRUE}
library("bootstrap")

B <-  999 # número de réplicas
n <-  nrow(law) # tamanho da amostra

theta.hat    <-  cor(law$LSAT, law$GPA)
theta.hats.b <-  numeric(B)
```

Em seguida, considerando 999 réplicas, implementa-se o algorítmo para o cálculo dos "theta.hats.b":

```{r message=FALSE, warning=FALSE, echo=TRUE}
for (b in 1:B) {
  
  i               <- sample(x = 1:n, size = n, replace = TRUE)
  law.b           <-  law[i,]
  theta.hats.b[b] <-  cor(law.b$LSAT, law.b$GPA)
  
}
```

Agora, a partir do código abaixo, é possível calcular o intervalo de confiança bootstrap percentil de 95%:

```{r message=FALSE, warning=FALSE, echo=TRUE}
alpha <- c(.025, .975)
print(quantile(theta.hats.b, alpha))
print(theta.hat)
```
Analisando as saídas acima, percebe-se que o valor do theta.hat está dentro do intervalo de confiança.


Outra forma de resolvermos essa questão é usando o pacote "boot", conforme foi feito no código abaixo:

```{r message=FALSE, warning=FALSE,echo=TRUE}
require(bootstrap)
require(boot)

theta.b <- function(dat,ind){
  
  LSAT <- dat[ind,1]
  GPA  <- dat[ind,2]
  return(cor(LSAT,GPA))
  
}

LSAT <- law$LSAT
GPA  <- law$GPA
dat  <- cbind(LSAT,GPA)

boot.obj <- boot(dat, statistic = theta.b, R=999)
boot.ci(boot.obj,type = c("perc"))

theta.hat <- cor(LSAT,GPA)
print(theta.hat)
```
Analisando as saídas acima, percebe-se que o valor do theta.hat está dentro do intervalo de confiança.

## Exercício 2

Primeiramente, define-se algumas variáveis:

```{r message=FALSE, warning=FALSE,echo=TRUE}
nsim <- 100 # número de simulações
p    <- 5
rho  <- 0.25
x    <- rnorm(p)
y    <- rnorm(p)
```

Em seguida, usando a condicional dada na questão, implementa-se, a partir do código abaixo, o amostrador de Gibbs:

```{r message=FALSE, warning=FALSE,echo=TRUE}
for (k in 1:nsim){
  
  for (j in 1:p){
    
    m    <- sum(y[-j])/(p-1)
    y[j] <- rnorm(1,(p-1)*rho*m/(1+(p-2)*rho),
             sqrt((1+(p-2)*rho-(p-1)*rho^2)/(1+(p-2)*rho)))
    
}
  
  x <- cbind(x,y)
  
}
```

Agora, realiza-se o plot dos histogramas sobrepostos pelas respectivas densidades:

```{r message=FALSE, warning=FALSE,echo=TRUE}
par(mfrow = c(2,3))

for (i in 1:p){
  
  hist(x[i,], prob = TRUE, col = "red", ylab = "Densidade", ylim = c(0,0.5))
  curve(dnorm(x), add = TRUE, col = "black", lwd = 2)
  
}
```

